ACORDAO-COMPLETO-2343302

ACÓRDÃO DE RELAÇÃO

ACÓRDÃO DE RELAÇÃO 901/2019 ATA 4/2019 - SEGUNDA CÂMARA

Acórdão 901/2019-TCU-Segunda Câmara
Trata-se de prestação de contas extraordinária da Secretaria Extraordinária de Segurança para Grandes Eventos (Sesge) , extinta em 31/07/2017, que abrange o período compreendido entre janeiro de 2017 e a data da extinção e contempla todas as ações empreendidas para o encerramento das atividades da unidade.
Considerando as conclusões uniformes da unidade técnica e do Ministério Público junto ao TCU, pela regularidade das contas dos responsáveis;
os ministros do Tribunal de Contas da União, reunidos em sessão de 2ª Câmara, ACORDAM, por unanimidade, de acordo com os pareceres emitidos nos autos e com fundamento nos arts. 1º, inciso I, 16, inciso I, 17 e 23, inciso I, da Lei 8.443/1992, c/c os arts. 1º, inciso I, 207 e 214, inciso I, do Regimento Interno, em julgar regulares as contas dos responsáveis relacionados abaixo e dar-lhes quitação plena; e em fazer as determinações sugeridas.
1. Processo TC-Processo 004.782/2018-6 (PRESTAÇÃO DE CONTAS EXTRAORDINÁRIA) 
1.1. Classe de Assunto: II.
1.2. Responsáveis:   Aguinaldo Macedo Filho (CPF XXX.525.294-XX) ;   Alexandre Mendonca Goncalves (CPF XXX.781.531-XX) ;  Andrei Augusto Passos Rodrigues (CPF XXX.788.270-XX) ;   Cristiano Barbosa Sampaio (CPF XXX.225.965-XX) ;   Gustavo Paulo Leite de Souza (CPF XXX.543.564-XX) ;   Humberto Freire de Barros (CPF XXX.139.384-XX) ;   Leonardo Gomes Vieira (CPF XXX.791.334-XX) ;   Luciana do Amaral Alonso Martins (CPF XXX.643.828-XX) ;   Otavio Pedro Fernandes (CPF XXX.121.588-XX) ;   Romulo Fisch de Berredo Menezes (CPF XXX.298.651-XX) ;   Victor Neves Feitosa Campos (CPF XXX.451.403-XX) ;  William Marcel Murad (CPF XXX.667.118-XX) .
1.3. Unidade: Secretaria Extraordinária de Segurança Para Grandes Eventos (extinta) .
1.4. Relatora: ministra Ana Arraes.
1.5. Representante do Ministério Público: subprocurador-geral Lucas Rocha Furtado.
1.6. Unidade Técnica: Secretaria de Controle Externo da Defesa Nacional e da Segurança Pública (SecexDefesa) .
1.7. Representação legal: não há.
1.8. Determinar ao Conselho Nacional de Segurança Pública (antiga Secretaria Nacional de Segurança Pública) do Ministério da Justiça e Segurança Pública que, na qualidade de unidade sucessora da Secretaria Extraordinária de Segurança para Grandes Eventos (Sesge) , encaminhe ao Tribunal de Contas da União, no prazo de 180 dias, posicionamento atual e os respectivos documentos comprobatórios acerca dos seguintes fatos, todos referenciados no Relatório de Gestão referente às contas extraordinárias da Sesge e/ou no relatório 201702463 da Secretaria Federal de Controle Interno:
1.8.1. contratos remanescentes da Sesge que apresentavam pendências em 31/7/2017: Contratos 5/2014, 63/2014, 15/2014, 37/2014, 10/2016, 40/2016, 19/2016, 38/2016, 68/2016 e outros eventualmente não relacionados (item 17 da instrução à peça 14) ;
1.8.2. prestações de contas de convênios, termos de execução descentralizada e instrumentos congêneres com pendência em 31/7/2017 e respectivas análises: especificar nº do processo, beneficiário e valor (item 19 da instrução à peça 14) ;
1.8.3. processos de tomadas de contas especiais em andamento administrativamente e/ou já remetidos à Secretaria Federal de Controle Interno e ao Tribunal de Contas da União: especificar nº , valor, nome do contratado/convenente (item 22 da instrução à peça 14) ;
1.8.4. regularização das doações relativas ao legado dos grandes eventos (Copa 2014 e Jogos Rio 2016) , que impactavam o saldo da conta do balanço patrimonial da Sesge "estoque em distribuição" em 31/7/2017 (item 28 da instrução à peça 14) ;
1.8.5. regularização dos saldos das contas ressalvadas na declaração do contador sobre os demonstrativos contábeis da Sesge (item 32 da instrução à peça 14) ;
1.8.6. regularização dos lançamentos em restos a pagar (item 34 da instrução à peça 14) ;
1.8.7. levantamento patrimonial dos bens da Sesge, inclusive os não localizados em 31/7/2017, conforme relação presente no Relatório de Auditoria das Contas Extraordinárias 201702463, e dados da efetiva transferência à Senasp (item 40 da instrução à peça 14) ;
1.8.8. doações de bens aos estados e/ou ao Distrito Federal, a municípios e a órgãos/entidades da União não localizados e/ou sem número patrimonial em 31/7/2017 (item 42 da instrução à peça 14) .

Segunda Câmara

Secretaria Extraordinária de Segurança Para Grandes Eventos (extinta).

Aguinaldo Macedo Filho (CPF XXX.525.294-XX);   Alexandre Mendonca Goncalves (CPF XXX.781.531-XX);  Andrei Augusto Passos Rodrigues (CPF XXX.788.270-XX);   Cristiano Barbosa Sampaio (CPF XXX.225.965-XX);   Gustavo Paulo Leite de Souza (CPF XXX.543.564-XX);   Humberto Freire de Barros (CPF XXX.139.384-XX);   Leonardo Gomes Vieira (CPF XXX.791.334-XX);   Luciana do Amaral Alonso Martins (CPF XXX.643.828-XX);   Otavio Pedro Fernandes (CPF XXX.121.588-XX);   Romulo Fisch de Berredo Menezes (CPF XXX.298.651-XX);   Victor Neves Feitosa Campos (CPF XXX.451.403-XX);  William Marcel Murad (CPF XXX.667.118-XX).

ACORDAO-COMPLETO-2352704

Acórdão de Relação 2898/2019 - Segunda Câmara

Acórdão de Relação

ANA ARRAES

não há.

Subprocurador-geral Lucas Rocha Furtado.

PRESTAÇÃO DE CONTAS EXTRAORDINÁRIA (PCEX)

Secretaria de Controle Externo da Defesa Nacional e da Segurança Pública (SecexDefesa).